臺灣高等法院刑事裁定　　　　　　　　 99年度上訴字第652號
上　訴　人　臺灣士林地方法院檢察署檢察官
上　訴　人
即　被　告　高一峰
選任辯護人　郭學廉　律師
上　訴　人
即　被　告　陳泉偉
選任辯護人　陳俊隆　律師
　　　　　　李宗益　律師
上　訴　人
即　被　告　施競堯
選任辯護人　許巍騰　律師
上　訴　人
即　被　告　陳金申
選任辯護人　黃雅雯　律師
上列被告等因擄人勒贖等上訴案件，本院裁定如下：
    主    文
高一峰、陳泉偉、施競堯、陳金申羈押期間，均自民國一００年
三月十日起，延長貳月。
    理    由
一、上訴人即被告高一峰、陳泉偉、施競堯、陳金申因擄人勒贖
    、強盜案件，經本院訊問後，認其嫌疑重大，有刑事訴訟法
    第101條第1項第1款、第3款情形，非予羈押，顯難進行審判
    ，均於民國99年2月10日執行羈押。嗣經第5次延長羈押，羈
    押期間即將於100年3月9日屆滿。
二、茲本院訊問後，認前開羈押原因依然存在。被告陳泉偉之辯
    護人雖以本案並無事證足認被告陳泉偉有逃亡之虞，主張依
    釋字第665 號解釋意旨，應以其他方式代替延長羈押。惟司
    法院釋字第665號解釋：「刑事訴訟法第101條第1項第3款規
    定，於被告犯該第3 款規定之罪，犯罪嫌疑重大，且有相當
    理由認為逃亡、湮滅、偽造、變造證據或勾串共犯或證人之
    虞，非予羈押，顯難進行追訴、審判或執行者，得予羈押」
    等旨，係將該第3 款以犯重罪作為羈押原因之規定，限縮在
    併存有逃亡或滅證之虞等羈押原因時，始得施予羈押；但亦
    同時肯認此等羈押原因之成立要件，並不必達到如第1 款、
    第2 款規定之須有「客觀事實」足認為有逃亡或滅證之虞的
    要求，而以具有「相當理由」為已足。而所謂「相當理由」
    ，與同條項第1款、第2款法文內之「有事實足認有……之虞
    」（學理上解釋為「充分理由」）尚屬有間，其條件當較寬
    鬆。良以重罪常伴有逃亡、滅證之高度可能，係趨吉避凶、
    脫免刑責、不甘受罰之基本人性，倘一般正常之人，依其合
    理判斷，可認為該犯重罪嫌疑重大之人具有逃亡或滅證之相
    當或然率存在，即已該當「相當理由」之認定標準，不以達
    到充分可信或確定程度為必要（最高法院98年台抗第668 號
    裁定意旨參照）。本案被告高一峰、陳泉偉、施競堯、陳金
    申均經原審以犯刑法第330條第1項最輕本刑7 年以上有期徒
    刑之加重強盜罪，各4罪（被告高一峰經分別判處有期徒刑7
    年8月、7年6月、8年6月、8年6月）、1罪（被告陳泉偉經判
    處有期徒刑9年）、2罪（被告施競堯2罪各判處有期徒刑8年
    6月）、1罪（被告陳金申經判處有期徒刑7年6月）在案，渠
    等犯罪嫌疑重大，且受有重罪判決，並就被訴之犯罪事實仍
    有爭執，是依合理判斷，仍認渠等具有逃亡滅證之相當或然
    率存在，非予羈押顯難進行審判執行，而有繼續羈押之必要
    ，應自100年3月10日起，第6次延長羈押2月。爰依刑事訴訟
    法第108條第1項、第5項，裁定如主文。
中    華    民    國    100    年    3   月     4    日
                  刑事第二十三庭審判長法  官  童有德
                                      法  官  徐蘭萍
                                      法  官  劉方慈
以上正本證明與原本無異。
如不服本裁定，應於收受送達後五日內向本院提出抗告狀。
                                      書記官  李家敏
中    華    民    國    100    年    3   月     4    日